臺灣彰化地方法院刑事判決　　　　　 100年度交易字第188號
聲　請　人　臺灣彰化地方法院檢察署檢察官
被　　　告　劉熠蕙
上列被告因公共危險案件，經檢察官聲請以簡易判決處刑（100
年度偵字第3252號），本院認不宜逕以簡易判決處刑（原案號：
100 年度交簡字第982 號），改依通常程序審理，並判決如下：
    主    文
劉熠蕙犯不能安全駕駛動力交通工具罪，處有期徒刑柒月。
    犯罪事實
一、劉熠蕙前於民國（下同）96年間，因酒後駕駛自小客車之公
    共危險案件，經臺灣彰化地方法院檢察署檢察官以96年度速
    偵字第874 號為緩起訴處分確定；97年間又因過失致人於死
    及肇事逃逸之公共危險案件，經本院以97年度交訴字第148
    號判處應執行有期徒刑1 年2 月，緩刑4 年確定（緩刑期間
    為98年2 月16日至102 年2 月15日，現仍在緩刑期內）。詎
    不知悔改，明知服用酒類或其他相類之物，將使其駕駛車輛
    時之注意力減低，反應能力趨緩，而危及其他用路人之行車
    往來安全，竟仍於100 年2 月16日晚間7 、8 時許起迄9 時
    許止，在彰化縣溪洲鄉成功村友人住處飲用1 杯五加皮酒後
    ，於同日晚間9 時20分許，騎乘車牌號碼TC B-418號輕型機
    車，往其位於彰化縣北斗鎮○○里○○路165 號住處方向行
    駛。嗣於同日晚間9 時40分許，行經彰化縣溪州鄉○○村○
    ○路11之6 號前時，因不勝酒力，無法正常駕駛，遂自行撞
    擊路旁之電線桿，並因之受有頭部損傷、唇之開放性傷口、
    臉之挫傷及眼球挫傷等傷害，為警據報前往處理，經送醫後
    委託秀傳社團法人秀傳紀念醫院抽血檢驗劉熠蕙血液中酒精
    濃度為249MG/DL（換算呼氣酒精濃度約為每公升1.24毫克）
    ，顯已達不能安全駕駛動力交通工具之程度。
二、案經彰化縣警察局北斗分局報請臺灣彰化地方法院檢察署檢
    察官偵查而聲請簡易判決處刑，經本院改依通常程序審理。
    理    由
一、按檢察官聲請以簡易判決處刑之案件，經法院認為檢察官之
    請求顯有不當或顯失公平者，應適用通常程序審判之，刑事
    訴訟法第451 條之1 第4 項第4 款、第452 條分別定有明文
    ，本件經檢察官聲請簡易判決處刑，本院認不宜以簡易程序
    判決處刑，爰裁定改依通常程序審理，合先敘明。
二、上揭犯罪事實，業據被告劉熠蕙於警詢、偵訊及本院審理時
    坦承不諱，並有彰化縣警察局道路交通事故調查報告表（一
    )( 二)、道路交通事故現場圖、酒精測定紀錄表（含秀傳紀
    念醫院生化檢驗報告）、診斷證明書各1 紙，及彰化縣警察
    局舉發違反道路交通管理事件通知單2 紙、現場照片12張在
    卷可稽。按當人飲酒後，若以呼氣酒精濃度測試器測得之呼
    氣濃度達到每公升0.25毫克時，輕度協調功能降低；達到每
    公升0.5 毫克時，反應較慢、感覺減低，將影響駕駛；達到
    每公升0.75毫克時，思考與個性行為均會改變；達到每公升
    1.0 毫克時，步態不穩、噁心嘔吐、精神混惑不清晰；達到
    每公升1.5 毫克時，說話不清楚、感覺喪失，視力模糊；達
    到每公升2.0 毫克時，體溫與血糖均降低，肌肉控制差，甚
    至導致癲癇發作；達到每公升3.5 毫克時，則已神智不清，
    反射減低，甚至呼吸抑制，此有行政院國軍退除役官兵輔導
    委員會臺北榮民總醫院以88年8 月5 日（88）北總內字第26
    868 號函文可資參佐。被告酒後呼氣酒精濃度高達每公升1.
    24毫克，反應已非平日正常狀態，依上揭說明，將影響駕駛
    而造成公共危險，且自行騎車撞到路邊電線桿，足認被告駕
    車期間已達不能安全駕駛車輛之程度至為明確。本案事證明
    確，被告犯行洵堪認定，應依法論科。
三、核被告所為，係犯刑法第185條之3之酒後不能安全駕駛動力
    交通工具而駕駛罪。爰審酌被告之前案紀錄顯示其在96年11
    月5 日凌晨駕駛自用小客車在快速公路上為警查獲，並測得
    呼氣中酒精濃度達每公升1.05毫克，當時因係初犯，經臺灣
    彰化地方法院檢察署檢察官以96年度速偵字第876 號為緩起
    訴處分，然被告不知警惕，又在97年11月5 日凌晨酒後無照
    駕駛自小客車撞死一名騎機車之男子，並駕車逃逸，嗣被告
    為警查獲而接受酒測時距事故發生時已約14小時，雖酒測結
    果僅測得些微酒精成分，故此次檢察官並未起訴被告酒後駕
    車之犯行，但被告於本院審理時坦承該次也是酒後駕車，是
    由上述經歷，被告本當深切體認到酒後駕車會造成他人生命
    無可挽回之損害，竟然不知警惕而再犯本罪，且本次經送醫
    測得血液中酒精濃度仍高達249MG/DL（換算呼氣酒精濃度約
    為每公升1.24毫克），並自撞電線桿成傷，顯見被告心存僥
    倖，置他人生命、財產於不顧，可責性甚高，並審酌被告自
    述其是在小吃部陪酒為業，收入不豐，獨自生活等一切情狀
    ，量處如主文所示之刑，以示懲儆。
據上論斷，應依刑事訴訟法第452條、第299條第1項前段，刑法
第185 條第3 項，刑法施行法第1 條之1 ，判決如主文。
本案經檢察官賴志盛到庭執行職務。
中    華    民    國  100     年    7     月    8    日
                  刑事第七庭          法  官  黃玉齡
以上正本證明與原本無異。
如不服本判決，應於收受判決後10日內向本院提出上訴書狀，並
應敘述具體理由；其未敘述上訴理由者，應於上訴期間屆滿後20
日內向本院補提理由書（均須按他造當事人之人數附繕本「切勿
逕送上級法院」）。
告訴人或被害人對於判決如有不服具備理由請求檢察官上訴者，
其上訴期間之計算係以檢察官收受判決正本之日期為準。
中    華    民    國  100     年    7     月    8     日
                                      書記官  黃鏽金
附錄本案論罪科刑法條全文：
中華民國刑法第185條之3
服用毒品、麻醉藥品、酒類或其他相類之物，不能安全駕駛動力
交通工具而駕駛者，處1年以下有期徒刑、拘役或科或併科15萬
元以下罰金。